臺灣桃園地方法院刑事判決　　　　　　　 99年度訴字第937號
公　訴　人　臺灣桃園地方法院檢察署檢察官
被　　　告　黃世霖
選任辯護人　陳介然律師
上列被告因違反毒品危害防制條例案件，經檢察官提起公訴（99
年度偵字第25268、25794 號），本院判決如下：
    主  文
黃世霖犯如附表一各編號所示之罪，所處之刑及應宣告之從刑詳
如附表一各編號所示。應執行有期徒刑拾玖年，扣案如附表二各
編號所示之物均沒收；未扣案之販賣毒品所得新臺幣參萬肆仟元
沒收，如全部或一部不能沒收時，以其財產抵償之。
    事  實
一、黃世霖前於民國91年間因竊盜案件，經臺灣新竹地方法院以
    91年度易字第602 號判決判處有期徒刑5 月確定；又於92年
    間因竊盜案件，經本院以92年度易緝字第142 號判決判處有
    期徒刑10月確定；再於93年間因違反毒品危害防制條例案件
    ，經本院以92年度桃簡字第1658號判決判處有期徒刑6 月確
    定，前揭所判處有期徒刑10月、6 月之刑，經本院以94年度
    聲字第1748號裁定應執行有期徒刑1 年3 月確定，而與前開
    所判處之有期徒刑5 月接續執行，而於94年6 月21日縮短刑
    期假釋出監，假釋期間付保護管束，迨於94年9 月14日假釋
    期滿未經撤銷假釋，未執行之刑以執行論而執行完畢，詎仍
    不知悔改，明知海洛因、安非他命均業經政府依毒品危害防
    制條例公告分別列為第一級及第二級毒品，未經許可，不得
    販賣，竟分別基於販賣第一級、第二級毒品以營利之犯意，
    以附表二編號一所示之行動電話作為陳惠芬、以附表二編號
    二所示之行動電話作為陳登發、謝何坤、鄭文欽等人與其聯
    繫購買毒品之工具及以附表二編號三至十所示之物供作秤重
    、分裝、包裝販賣毒品之用，分別於如附表一所示之時間、
    地點，將如附表一所載之毒品以附表一所示之價格，販賣予
    如附表一所示之陳惠芬、陳登發、謝何坤、鄭文欽等人。嗣
    於99年9 月15日下午2 時40分許經警循線查獲，並扣得如附
    表二所示供黃世霖犯本件販賣毒品所用之物。
二、案經臺灣桃園地方法院檢察署檢察官指揮臺北市政府警察局
    偵查起訴。
    理  由
一、證據能力方面：
（一）按被告以外之人於審判外之言詞或書面陳述，除法律有規
      定者外，不得作為證據，刑事訴訟法第159 條第1 項定有
      明文，此即學理上所稱「傳聞證據排除法則」。又被告以
      外之人於審判外之陳述，雖不符同法第159 條之1 至第15
      9 條之4 之規定，而經當事人於審判程序同意作為證據，
      法院審酌該言詞陳述或書面陳述作成時之情況，認為適當
      者，亦得為證據。當事人、代理人或辯護人於法院調查證
      據時，知有第159 條第1 項不得為證據之情形，而未於言
      詞辯論終結前聲明異議者，視為有前項之同意，此則據同
      法第159 條之5 規定甚明。鑒於採用傳聞證據排除法則重
      要理由之一，係因傳聞證據未經當事人之反詰問予以覈實
      ，若當事人願放棄對原供述人之反對詰問時，原則上即可
      承認該傳聞證據之證據能力。而揆諸我國刑事訴訟法第15
      9 條之5 之立法理由，除參照前述傳聞證據排除法則之基
      本法理外，亦參考日本刑事訴訟法第326 條之立法例，查
      日本刑事審判實務之運作，有關檢察官及被告均同意作為
      證據之傳聞書面材料或陳述，可直接援引該國刑事訴訟法
      第326 條作為傳聞例外之法律依據，僅在檢察官與被告或
      其辯護人不同意之情況下，乃須根據其他傳聞例外規定，
      俾以斟酌該等傳聞書面材料或陳述是否具有證據能力，在
      當事人間無爭執之案件中，傳聞證據基本上均可依據前引
      規定提出於法院使用。據此，我國刑事訴訟法第159 條之
      5 之適用應可作同上之解釋。公訴人、被告、辯護人就本
      件判決所引之以下被告以外之人於審判外之陳述，均表示
      沒有意見（見本院99年度訴字第927 號卷二第78頁），且
      迄於言詞辯論終結前未為異議之聲明，而本院審酌渠等陳
      述作成時之情況，核無違法取證及證明力明顯過低之瑕疵
      ，為證明犯罪事實所必要，亦認為以之作為證據為適當，
      根據上開規定及說明，認無庸先行考量刑事訴訟法第159
      條之1 第2 項、第159 條之2 、第159 條之3 等規定，得
      逕依同法第15 9條之5 規定作為證據。
（二）另本院以下所引用之非供述證據，均與本件事實具有自然
      關聯性，且核屬書證性質，又查無事證足認有違背法定程
      式或經偽造、變造所取得等證據排除之情事，復經本院依
      刑事訴訟法第165 條踐行書證之調查程序，況公訴人、被
      告及辯護人對此部分之證據能力亦均不爭執，亦堪認均有
      證據能力。
二、上揭事實，業據被告黃世霖於警詢、檢察官訊問及本院羈押
    訊問、審理時均自白不諱，核與證人陳惠芬、蕭佳琪於警詢
    及檢察官訊問之證述（見99年度偵字第25268 號卷一第118
    至129 頁，卷六第90至92頁、第204 至205 頁、第230 至23
    1 頁）；證人謝何坤、鄭文欽於檢察官訊問時證述（見99年
    度偵字第25268 號卷三第245 至248 頁、第206 至209 頁）
    相符，復有被告黃世霖所持用之0000000000號、0000000000
    號行動電話於附表一所示時間與附表一所示對象之通訊監察
    譯文（見99年度偵字第25268 號卷三第60、72、78、79、82
    、83、194 、195 頁）、證人蕭佳琪持用之0000000000號行
    動電話與陳登發持用之0000000000號行動電話於99年6 月28
    日17時16分26秒之通訊監察譯文（見99年度偵字第25268 號
    卷八第211 頁）、查獲現場照片（見99年度偵字第25268 號
    卷三第129 至159 頁）、法務部調查局濫用藥物實驗室鑑定
    書2 份（見99年度偵字第25268 號卷九第178 至179 頁）在
    卷可稽及扣案如附表二所示供被告本件販賣毒品所用之物為
    憑，足認被告黃世霖上開任意性自白核與事實相符，足堪採
    信。再參以被告係以每半兩（約18公克）65,000元之價格販
    入海洛因，以每兩（約36公克）35,000至40,000元之價格販
    入安非他命，業據被告於檢察官訊問時供認在卷（見99年度
    偵字第25268 號卷三第181 頁），換算每0.15公克海洛因之
    購入成本約541 元、每1 公克安非他命之購入成本約972 至
    1111元，而被告以附表一各編號所示之價格售予如附表一所
    示之對象等人，則被告自可從中獲取不等之報酬，是其販賣
    第一級、第二級毒品以營利之意圖，亦臻明確。綜上所述，
    本件事證明確，被告上揭販賣第一級、第二級毒品之犯行，
    均堪以認定，應依法論科。
三、論罪科刑方面：
（一）查海洛因、安非他命分別係毒品危害防制條例第2 條第2
      項第1 款、第2 款所規定之第一級、第二級毒品，是核被
      告黃世霖就附表一編號五販賣海洛因予謝何坤之行為，係
      犯毒品危害防制條例第4 條第1 項之販賣第一級毒品罪；
      而就附表一編號一至四、六至八販賣安非他命予陳惠芬、
      陳登發、鄭文欽之行為，則係犯毒品危害防制條例第4 條
      第2 項之販賣第二級毒品罪。
（二）被告販賣上開毒品予附表一所示之人前持有第一級毒品海
      洛因、第二級毒品安非他命之低度行為，應為販賣之高度
      行為所吸收，不另論罪。
（三）被告先後8 次販賣毒品之犯行，犯意各別，行為互殊，應
      予分論併罰。
（四）被告有事實欄所示之科刑及執行紀錄，有卷附臺灣高等法
      院被告前案紀錄表1 份可稽，其於假釋付保護管束期滿，
      假釋未經撤銷，未執行之刑以已執行論而執行完畢後5 年
      以內故意再犯本件有期徒刑以上之罪，係屬累犯，應依法
      就死刑、無期徒刑以外之法定刑部分加重其刑。
（五）被告黃世霖於偵查及審判中均自白上開各次販賣毒品之犯
      行，均應依毒品危害防制條例第17條第2 項之規定，減輕
      其刑，並與上開累犯加重其刑之規定，先加後減之。
（六）又按販賣第一級毒品罪之法定刑為「死刑或無期徒刑；處
      無期徒刑者，得併科新臺幣1 千萬元以下罰金」，然同為
      販賣第一級毒品之人，其原因、動機不一，犯罪情節未必
      盡同，或有大盤毒梟者，亦有中、小盤之分，甚或僅止於
      吸毒者友儕間為求互通有無之有償轉讓者亦有之，其販賣
      行為所造成危害社會之程度自屬有異，法律科處此類犯罪
      ，所設之法定最低本刑卻同為「無期徒刑，得併科新臺幣
      1 千萬元以下罰金」，不可謂不重。於此情形，倘依其情
      狀處以相當之有期徒刑，即足以懲儆，並可達防衛社會之
      目的者，自非不可依客觀之犯行與主觀之惡性二者加以考
      量其情狀，是否有可憫恕之處，適用刑法第59條之規定酌
      量減輕其刑，期使個案裁判之量刑，能斟酌至當，符合比
      例原則。查本件被告販賣海洛因予證人謝何坤僅1 次，販
      賣金額僅為1000元，其數量、所得非鉅，與大量出售第一
      級毒品以賺取巨額利潤者，顯屬有別，以被告情節論，惡
      性尚非重大不赦，若以毒品危害防制條例第4 條第1 項所
      規定之法定本刑而科處販賣既遂部分最輕本刑無期徒刑，
      實屬情輕法重，在客觀上尚足以引起一般之同情，尚有堪
      資憫恕之處，本院認依其情狀處以相當之有期徒刑，即足
      以懲儆，並可達防衛社會之目的，爰就被告販賣第一級毒
      品予謝何坤部分（附表一編號五），適用刑法第59條之規
      定，酌量減輕其刑，並遞減之。至於被告販賣安非他命予
      附表陳登發、陳惠芬、鄭文欽計有7 次之多，且獲取之利
      益不少，尚難認被告此部分犯行，有情輕法重、情堪憫恕
      之處，是認無適用刑法第59條之規定，酌量減輕其刑之必
      要，附此敘明。
（七）至被告黃世霖於警詢、檢察官訊問時雖供出販賣予附表一
      對象之海洛因、安非他命係向藍建豐購得等語（見99年度
      偵字第25268 號卷三第7 頁、第10頁反面、第181 頁），
      然按毒品危害防制條例第17條第1項規定所稱「供出毒品
      來源，因而查獲其他正犯或共犯者」，減輕或免除其刑。
      指犯罪行為人供出毒品來源之對向性正犯，或與其具有共
      同正犯、共犯（教唆犯、幫助犯）關係之毒品由來之人的
      相關資料，諸如其前手或共同正犯、共犯之姓名、年籍、
      住居所或其他足資辨別之特徵等項，使調查或偵查犯罪之
      公務員得據以對之發動調查或偵查程序，並因此而確實查
      獲其人、其犯行者，始足該當（最高法院99年度台上字第
      7606號判決意旨參照）。經查，被告固曾指認上游毒品之
      賣家，然被告所供之藍建豐於99年8 月23日即遭臺灣桃園
      地方法院檢察署發佈通緝在案，且迄今尚未緝獲，有藍建
      豐之臺灣高等法院被告前案紀錄表在卷可查，尚難謂有因
      被告供出毒品來源，而查獲其他正犯或共犯之情形，被告
      自無從適用毒品危害防制條例第17條第1 項之規定予以減
      刑，併此敘明。
（八）本院審酌被告視政府反毒政策及宣導如無物，意圖營利而
      販賣第一級毒品海洛因、第二級毒品安非他命給他人施用
      ，影響所及，非僅他人之生命、身體將可能受其侵害，社
      會、國家之法益亦不能免，為害之鉅，當非個人一己之生
      命、身體法益所可比擬，自應嚴厲規範，惟念及被告犯罪
      之動機、目的，及其犯後坦承犯行之態度、素行等一切情
      狀，分別量處如主文所示之刑。另按連續犯之規定廢除後
      ，例如吸毒、竊盜、搶奪等犯罪，是否會因數罪併罰而使
      刑罰過重而產生不合理之現象乙節，即應逐一檢討各罪名
      之規定，再決定其性質係數罪或一罪，而為避免行為人多
      數犯罪，因數罪併罰之結果，致刑罰輕重失衡，其犯罪數
      代表犯罪行為人穩定的人格傾向，總之相對應的，刑罰之
      使用必要逐漸退縮之情形下，對於數罪併罰之量刑，對於
      第一重宣告刑固然是全數記入應執行刑之基數，但是從第
      二重宣告刑開始則按照責任遞減係數，基此，爰兼衡被告
      係於99年2 月至8 月之密接時間而為本件各次之犯行，顯
      見被告犯罪期間非長，爰就被告所犯各罪，定其適當應執
      行之刑，以資懲儆。
（九）沒收部分：
    (1)扣案如附表二編號一所示之手機1 具（含門號0000000000
      號SIM 卡），為被告所有，並係供證人陳惠芬與被告聯繫
      購買附表一編號一、二所示毒品之用，業據被告供認在卷
      ，並有通訊監察譯文在卷可稽（見99年度偵字第25268 號
      卷三第60、72頁），應依毒品危害防制條例第19條第1 項
      之規定，分別於被告所犯附表一編號一、二所示販賣第二
      級毒品罪項下宣告沒收。又扣案如附表二編號二所示之手
      機1 具（含門號0000000000號SIM 卡），為被告所有，並
      係供證人陳登發、謝何坤、鄭文欽等人分別與被告聯繫購
      買附表一編號三至八所示毒品之用，業據被告供認在卷，
      並有通訊監察譯文在卷可稽（見99年度偵字第25268 號卷
      三第78、79、82、83、194 、195 頁），應依毒品危害防
      制條例第19條第1 項之規定，分別於被告所犯附表一編號
      三至八所示販賣第一級毒品、第二級毒品罪項下宣告沒收
      。至於扣案之搭配門號0000000000號SIM 卡之手機1 具，
      被告雖供認為其所有，並用來聯絡販賣毒品之用，惟尚無
      證據足認被告確曾使用該手機與附表一各編號所示對象聯
      繫附表一各編號販賣毒品之事宜，自難認該手機係供被告
      犯本件販賣毒品罪所用之物，爰不宣告沒收。
    (2)另扣案如附表二編號三至十所示之物，均為被告所有，並
      供被告用以稱重、分裝、包裝本件各次販賣毒品所用之物
      ，業據被告供認在卷（見本院99年度訴字第937 號卷三10
      0 年1 月26日審判筆錄第5 至9 頁），均屬供犯罪所用之
      物，應依毒品危害防制條例第19條第1 項之規定分別於被
      告所犯各該販賣第一級、第二級毒品罪項下宣告沒收。
    (3)又被告各次販賣毒品之款項，係被告販賣毒品所得之財物
      ，雖未扣案，然無證據證明已不存在，仍應依毒品危害防
      制條例第19條第1 項之規定，於各該販賣毒品罪項下宣告
      沒收，如全部或一部不能沒收時，應以其財產抵償之。
    (4)至查獲被告黃世霖時，在被告桃縣桃園市○○街租屋處扣
      得之第一級毒品海洛因25小包（合計淨重3.53公克，驗餘
      淨重3.52公克）及在被告車上及桃園縣桃園市○○街租屋
      處扣得之第一級毒品海洛因3 包（合計淨重1.37公克，驗
      餘淨重1.36公克），雖為查獲之第一級毒品，然扣得上開
      毒品之時（99年9 月15日）距被告販賣第一級毒品海洛因
      予謝何坤之99年7 月11日已有2 個月之久，且被告於警詢
      時亦自承：伊有施用第一級毒品海洛因之惡習，每天大約
      施用2 、3 次，而於查獲當日上午在其永順街住處亦有施
      用等語（見99年度偵字第25268 號卷三第6 頁反面），則
      上開扣案之海洛因已難認係被告黃世霖販入而用以販賣予
      謝何坤，又乏積極證據足以證明與本案被告所犯販賣毒品
      之犯行間具有直接關聯，故不予宣告沒收，自應由檢察官
      另單獨聲請宣告沒收或為妥適之處理，附此敘明。另於桃
      園縣觀音鄉○○街住處扣得之海洛因1 小包（淨重1.53公
      克，驗餘淨重1.50公克）及含海洛因及甲基安非他命之膠
      狀物1 包（淨重0.49公克，驗餘淨重0.45公克），被告否
      認為其所有，且該處亦非被告之住居所，尚乏積極證據足
      以證明為供被告犯本件之罪所用之物，故不予宣告沒收，
      亦應由檢察官另單獨聲請宣告沒收或為妥適之處理。又警
      方之扣押物品目錄表雖記載尚扣得被告所有之安非他命1
      包（見99年度偵字第25268 號卷三第121 頁），惟警方事
      後製作之扣押物品清單並未將該安非他命列入扣押物品並
      移送至臺灣桃園地方法院檢察署（見99年度偵字第25268
      號卷三第308 至309 頁），又乏積極證據足以證明與本案
      被告所犯販賣毒品之犯行間具有直接關聯及未見有何鑑定
      報告足認該扣案之物確為安非他命，故不予宣告沒收。
    (5)另本件扣得如附表三所示之物，因如附表三所示不予沒收
      之理由，爰不併為沒收之諭知，公訴意旨聲請就上開扣案
      物應依法宣告沒收，容有誤會，併予敘明。
據上論斷，應依刑事訴訟法第299 條第1 項前段，毒品危害防制
條例第4 條第1 項、第2 項、第17條第2 項、第19條第1 項，刑
法第11條、第47條第1 項、第59條、第51條第5 款，判決如主文
。
本案經檢察官吳美文到庭執行職務。
中    華    民    國  100    年    2    月      23    日
                刑事第十二庭  審判長法  官  許  雅  婷
                                    法  官  黃  裕  民
                                    法  官  羅  國  鴻
以上正本證明與原本無異。
如不服本判決，應於判決送達後10日內向本院提出上訴狀（應附
繕本），其未敘述上訴理由者，應於上訴期間屆滿後20日內補提
理由書狀於本院，上訴於臺灣高等法院。
                                    書記官  戴  育  萍
中    華    民    國   100    年    2     月    24    日
【論罪科刑法條】
毒品危害防制條例第4條
製造、運輸、販賣第一級毒品者，處死刑或無期徒刑；處無期徒
刑者，得併科新臺幣2 千萬元以下罰金。
製造、運輸、販賣第二級毒品者，處無期徒刑或7 年以上有期徒
刑，得併科新臺幣1 千萬元以下罰金。
製造、運輸、販賣第三級毒品者，處5 年以上有期徒刑，得併科
新臺幣7 百萬元以下罰金。
製造、運輸、販賣第四級毒品者，處3 年以上10年以下有期徒刑
，得併科新臺幣3 百萬元以下罰金。
製造、運輸、販賣專供製造或施用毒品之器具者，處1 年以上7
年以下有期徒刑，得併科新臺幣1 百萬元以下罰金。
前五項之未遂犯罰之。
【附表一】
┌──┬─────┬────┬───────┬──────┬──────┬──────────┐
│編號│時間、地點│販賣對象│毒品種類、數量│販賣毒品所得│罪        名│  宣告之主刑及從刑  │
│    │          │        │、次數        │（新臺幣）  │            │                    │
├──┼─────┼────┼───────┼──────┼──────┼──────────┤
│ 一 │99年2 月12│陳惠芬  │販賣第二級毒品│12000元     │毒品危害防制│黃世霖販賣第二級毒品│
│    │日凌晨0 時│        │安非他命8公克 │            │條例第4 條第│，累犯，處有期徒刑肆│
│    │許，在黃世│        │              │            │2 項之販賣第│年貳月。扣案之如附表│
│    │霖位於桃園│        │              │            │二級毒品罪  │二編號一、三至十所示│
│    │縣桃園市正│        │              │            │            │之物均沒收；未扣案之│
│    │康二街94號│        │              │            │            │販賣毒品所得新臺幣壹│
│    │4樓住處內 │        │              │            │            │萬貳仟元沒收，如全部│
│    │          │        │              │            │            │或一部不能沒收時，以│
│    │          │        │              │            │            │其財產抵償之。      │
├──┼─────┼────┼───────┼──────┼──────┼──────────┤
│ 二 │99年4 月2 │陳惠芬  │販賣第二級毒品│6000元      │毒品危害防制│黃世霖販賣第二級毒品│
│    │日下午4 時│        │安非他命4公克 │            │條例第4 條第│，累犯，處有期徒刑肆│
│    │許，在桃園│        │              │            │2 項之販賣第│年。扣案之如附表二編│
│    │縣桃園市大│        │              │            │二級毒品罪  │號一、三至十所示之物│
│    │業路1 段71│        │              │            │            │均沒收；未扣案之販賣│
│    │之2號10樓 │        │              │            │            │毒品所得新臺幣陸仟元│
│    │          │        │              │            │            │沒收，如全部或一部不│
│    │          │        │              │            │            │能沒收時，以其財產抵│
│    │          │        │              │            │            │償之。              │
├──┼─────┼────┼───────┼──────┼──────┼──────────┤
│ 三 │99年6 月22│陳登發  │販賣第二級毒品│3000元      │毒品危害防制│黃世霖販賣第二級毒品│
│    │日下午4 時│        │安非他命1小包 │            │條例第4 條第│，累犯，處有期徒刑參│
│    │許，在桃園│        │              │            │2 項之販賣第│年拾月。扣案之如附表│
│    │縣桃園市民│        │              │            │二級毒品罪  │二編號二至十所示之物│
│    │生路與北埔│        │              │            │            │均沒收；未扣案之販賣│
│    │路口      │        │              │            │            │毒品所得新臺幣參仟元│
│    │          │        │              │            │            │沒收，如全部或一部不│
│    │          │        │              │            │            │能沒收時，以其財產抵│
│    │          │        │              │            │            │償之。              │
├──┼─────┼────┼───────┼──────┼──────┼──────────┤
│ 四 │99年6 月28│陳登發  │販賣第二級毒品│6000元      │毒品危害防制│黃世霖販賣第二級毒品│
│    │日下午6 時│        │安非他命3公克 │            │條例第4 條第│，累犯，處有期徒刑肆│
│    │許，在桃園│        │              │            │2 項之販賣第│年。扣案之如附表二編│
│    │縣桃園市大│        │              │            │二級毒品罪  │號二至十所示之物均沒│
│    │業路之慈濟│        │              │            │            │收；未扣案之販賣毒品│
│    │功德會前  │        │              │            │            │所得新臺幣陸仟元沒收│
│    │          │        │              │            │            │，如全部或一部不能沒│
│    │          │        │              │            │            │收時，以其財產抵償之│
│    │          │        │              │            │            │。                  │
├──┼─────┼────┼───────┼──────┼──────┼──────────┤
│ 五 │99年7 月11│謝何坤  │販賣第一級毒品│1000元      │毒品危害防制│黃世霖販賣第一級毒品│
│    │日下午3 時│        │海洛因1小包   │            │條例第4 條第│，累犯，處有期徒刑捌│
│    │許，在黃世│        │（約0.15公克）│            │1 項之販賣第│年拾月。扣案之如附表│
│    │霖位於桃園│        │              │            │一級毒品罪  │二編號二至十所示之物│
│    │縣桃園市正│        │              │            │            │均沒收；未扣案之販賣│
│    │康二街94號│        │              │            │            │毒品所得新臺幣壹仟元│
│    │4 樓住處附│        │              │            │            │沒收，如全部或一部不│
│    │近        │        │              │            │            │能沒收時，以其財產抵│
│    │          │        │              │            │            │償之。              │
├──┼─────┼────┼───────┼──────┼──────┼──────────┤
│ 六 │99年7 月20│鄭文欽  │販賣第二級毒品│2000元      │毒品危害防制│黃世霖販賣第二級毒品│
│    │日下午4 時│        │安非他命0.5 公│            │條例第4 條第│，累犯，處有期徒刑參│
│    │許，在桃園│        │克            │            │2 項之販賣第│年拾月。扣案之如附表│
│    │縣桃園市國│        │              │            │二級毒品罪  │二編號二至十所示之物│
│    │豐六街77號│        │              │            │            │均沒收；未扣案之販賣│
│    │附近      │        │              │            │            │毒品所得新臺幣貳仟元│
│    │          │        │              │            │            │沒收，如全部或一部不│
│    │          │        │              │            │            │能沒收時，以其財產抵│
│    │          │        │              │            │            │償之。              │
├──┼─────┼────┼───────┼──────┼──────┼──────────┤
│ 七 │99年8 月6 │鄭文欽  │販賣第二級毒品│2000元      │毒品危害防制│黃世霖販賣第二級毒品│
│    │日下午3 時│        │安非他命0.5 公│            │條例第4 條第│，累犯，處有期徒刑參│
│    │許，在桃園│        │克            │            │2 項之販賣第│年拾月。扣案之如附表│
│    │縣桃園市國│        │              │            │二級毒品罪  │二編號二至十所示之物│
│    │豐六街77號│        │              │            │            │均沒收；未扣案之販賣│
│    │附近      │        │              │            │            │毒品所得新臺幣貳仟元│
│    │          │        │              │            │            │沒收，如全部或一部不│
│    │          │        │              │            │            │能沒收時，以其財產抵│
│    │          │        │              │            │            │償之。              │
├──┼─────┼────┼───────┼──────┼──────┼──────────┤
│ 八 │99年8 月13│鄭文欽  │販賣第二級毒品│2000元      │毒品危害防制│黃世霖販賣第二級毒品│
│    │日下午3 時│        │安非他命0.5 公│            │條例第4 條第│，累犯，處有期徒刑參│
│    │許，在桃園│        │克            │            │2 項之販賣第│年拾月。扣案之如附表│
│    │縣桃園市國│        │              │            │二級毒品罪  │二編號二至十所示之物│
│    │豐六街77號│        │              │            │            │均沒收；未扣案之販賣│
│    │附近      │        │              │            │            │毒品所得新臺幣貳仟元│
│    │          │        │              │            │            │沒收，如全部或一部不│
│    │          │        │              │            │            │能沒收時，以其財產抵│
│    │          │        │              │            │            │償之。              │
└──┴─────┴────┴───────┴──────┴──────┴──────────┘
【附表二】
┌──┬─────────┬───────┬────────┐
│編號│    物品名稱      │數     量     │  備        註  │
├──┼─────────┼───────┼────────┤
│ 一 │搭配門號0000000000│1具（含SIM卡）│於桃園縣觀音鄉安│
│    │號SIM 卡之NOKIA 廠│              │和街93號2 樓205 │
│    │牌手機            │              │室內，在被告黃世│
├──┼─────────┼───────┤霖隨身攜帶之黑色│
│ 二 │搭配門號0000000000│1具（含SIM卡）│包包內所扣得    │
│    │號SIM 卡之NOKIA 廠│              │                │
│    │牌手機            │              │                │
├──┼─────────┼───────┤                │
│ 三 │電子磅秤          │1台           │                │
├──┼─────────┼───────┤                │
│ 四 │包裝袋            │2包           │                │
├──┼─────────┼───────┤                │
│ 五 │分裝杓            │1支           │                │
├──┼─────────┼───────┼────────┤
│ 六 │分裝袋            │2包           │於桃園縣桃園市永│
├──┼─────────┼───────┤順街23巷31號1 樓│
│ 七 │電子磅秤          │1台           │扣得            │
├──┼─────────┼───────┤                │
│ 八 │研磨器            │1組           │                │
├──┼─────────┼───────┤                │
│ 九 │削尖吸管          │3支           │                │
├──┼─────────┼───────┤                │
│ 十 │分裝杓            │1支           │                │
└──┴─────────┴───────┴────────┘
【附表三】
┌───────────────────┬─────────┐
│          扣  案  物  品              │不予沒收之理由    │
├───────────────────┼─────────┤
│於桃園縣觀音鄉○○街查獲被告時，在被告│雖為被告所有，但尚│
│黃世霖身上及隨身攜帶之黑色包包內所扣得│乏積極證據足以證明│
│：                                    │為供被告犯本件之罪│
│臺灣大哥大SIM 卡1 張                │所用之物，故不予宣│
│anycall型號黑色手機（含SIM卡1張）   │告沒收。          │
│A969型號之手機（含SIM卡2張）        │                  │
│anycall型號紅色手機（含SIM卡1張）   │                  │
│LG廠牌灰色手機1具（含SIM卡1張）     │                  │
│HTC廠牌手機1具（含SIM卡1張）        │                  │
│新臺幣49400元                       │                  │
├───────────────────┼─────────┤
│於桃園縣觀音鄉○○街內扣得：          │尚乏積極證據足以證│
│大麻種植說明筆記10張                │明該等物品為被告所│
│分裝袋21包（16+5）                  │有，或為供被告犯本│
│電子磅秤4台（2+2）                  │件之罪所用之物，故│
│殘渣袋1大包、3包                    │不予宣告沒收。    │
│安非他命吸食器1 組                  │                  │
│仿NOKIA 手機1 具（含SIM 卡）        │                  │
│分裝工具袋子1 個                    │                  │
│研磨機1個                           │                  │
│葡萄糖9包                           │                  │
│NOKIA手機1具（含SIM卡1張）          │                  │
│  玻璃管1支                           │                  │
│  研磨玻璃瓶1個                       │                  │
│  小皮包2個                           │                  │
│  計算機1台                           │                  │
│  削尖吸管6支                         │                  │
│  吸食工具1包                         │                  │
├───────────────────┼─────────┤
│於桃園縣桃園市○○街扣得：            │雖為被告所有，但尚│
│殘渣袋1包                           │乏積極證據足以證明│
│安非他命吸食器1組                   │為供被告犯本件之罪│
│毒品壓製器1組                       │所用之物，故不予宣│
│SIM卡1張                            │告沒收。          │
│瓦斯鋼瓶、鋼珠                      │                  │
├───────────────────┼─────────┤
│於被告使用之車上及桃園縣桃園市○○街扣│雖為被告所有，但尚│
│得：                                  │乏積極證據足以證明│
│筆記本1本                           │為供被告犯本件之罪│
│安非他命吸食器1組                   │所用之物，故不予宣│
│分裝袋1包                           │告沒收。          │
└───────────────────┴─────────┘